【裁判字號】    98,竹簡,504
【裁判日期】    990115
【裁判案由】    返還消費借貸款
【裁判全文】
臺灣新竹地方法院民事判決             98年度竹簡字第504號
原      告  萬泰商業銀行股份有限公司
法定代理人  己○○
訴訟代理人  乙○○
            甲○○
            戊○○
            丁○○
被      告  丙○○
上列當事人間返還消費借貸款事件，本院於民國99年1 月11日辯
論終結，判決如下：
    主      文
被告應給付原告新臺幣貳拾玖萬捌仟玖佰陸拾元，及其中新臺
幣貳拾玖萬肆仟零捌拾伍元自民國九十八年七月三十一日起至清
償日止，按年利率百分之十七計算之利息。
訴訟費用由被告負擔。
本判決得假執行。
    事實及理由
甲、程序方面
一、按當事人得以合意定第一審管轄法院，民事訴訟法第24條第
    1 項前段定有明文；查本件依據兩造簽訂之小額信用貸款契
    約約定條款第21條約定，因本約定條款涉訟時，除法律所規
    定之法院有管轄權外，持卡人並同意以臺灣臺中地方法院為
    第一審管轄法院。查被告丙○○戶籍地為新竹市○區○○路
    路一段187 號，在本院轄區，而前開約定並未排除本院之管
    轄權，且原告拋棄其合意定管轄法院之權益，逕向被告住所
    地之法院即本院起訴，按上開說明，本院對本件訴訟自有管
    轄權，合先敘明。
二、次按訴狀送達後，原告不得將原訴變更或追加他訴，但擴張
    或減縮應受判決事項之聲明者，不在此限，同法第255 條第
    1 項第3 款亦有規定。查本件原告起訴時，關於請求被告給
    付利息部分，原係聲明按年息百分之20計算，嗣原告於99年
    1 月11日言詞辯論期日時，將利息之請求縮減為按年息百分
    之17計算，核係屬單純減縮應受判決事項之聲明，自應准許
    。
乙、實體方面
一、原告主張：
    被告丙○○於民國90年12月17日與債權人訂立小額循環信用
    貸款契約，約定以GEORGE＆MARY現金卡為工具循環使用。詎
    被告未依約給付，尚積欠本金數額及利息計算說明如下：
     (一) 本金債權：新臺幣（下同）294,085 元整。( 二) 利
     息計算：依契約書第3條及第7條約定分別計算，於繳款
    期限前按年利率百分之17計算利息，延滯則按年利率百分之
    20計算利息。2 繳款期限已計未收利息共4, 878元整。(三
     ) 延滯期間利息：自98年7 月31日起至清償日止，以本
    金294,085 元按年利率百分之17計算之利息。又依兩造契約
    第11條，被告未依約繳納本息，已喪失期限利益，全部債務
    視為到期，詎料自98年7 月30日起，被告未依約履行給付義
    務，且屢經催討，均置之不理，原告為確保債權，爰依消費
    借貸之法律關係提起本件訴訟，請求被告給付如主文第1 項
    所示之本金及利息等語。
二、被告則稱: 願意清償借款，但希能分期付款及不要請求利息
    ，因其現在無工作、無收入等語。
三、得心證之理由：
（一）原告主張之上開事實，業經提出小額循環信用貸款契約、
      交易紀錄一覽表（以上均影本）各1 份為證，被告雖以前
      揭詞辯之，惟對原告之請求均不否認，自堪信原告主張為
      真實。
（二）原告本於消費借貸關係，訴請被告清償借款及利息，即屬
      正當，應予准許。
四、假執行之宣告：
    本件為簡易訴訟程序所為被告敗訴之判決，爰依民事訴訟法
    第389條第1項第3款之規定，依職權宣告假執行。
五、據上論結，本件原告之訴為有理由，依民事訴訟法第436 條
    第2項、第78條、第389 條第1 項第3 款，判決如主文。
中    華    民    國    99    年    1     月15    日
                  新竹簡易庭    法  官  許翠玲
以上正本係照原本作成。
如對本判決上訴，須於判決送達後20日內向本院提出上訴狀。
中    華    民    國    99    年    1     月    15    日
                                書記官  江靜玲

司法院資訊處製作；財團法人民間司法改革基金會備份。
